臺灣臺中地方法院刑事判決　　　　　　　　　　　　　　九十三年度訴字第四二號
　　公　訴　人　臺灣臺中地方法院檢察署檢察官
　　被　　　告　丁○○
右列被告因毒品危害防制條例案件，經檢察官提起公訴（九十二年度偵字第一一八三
三號），本院判決如左：
    主  文
丁○○轉讓第一級毒品，累犯，處有期徒刑壹年貳月。
扣案海洛因壹拾壹包淨重捌點壹公克沒收銷燬之。
    事  實
一、丁○○於民國（下同）八十二年十一月間因違反肅清煙毒條例等案件，經法院判
    處有期徒刑三年一月、三月，應執行有期徒刑三年二月確定；又於八十四年四月
    間因違反麻醉藥品管理條例案件，經法院判處有期徒刑四月確定，並接續上開徒
    刑執行，於八十七年六月二十六日假釋期滿執行完畢。詎仍不知悔改，因友人丙
    ○○海洛因毒癮發作又無錢購買毒品止癮，竟於九十一年五月上旬某日在雲林縣
    崙背鄉自強保齡球館處，無償轉讓第一級毒品海洛因少許約一次施用量予丙○○
    ，同年月十四日十二時許，丙○○以其所有0000000000號行動電話撥
    打丁○○持有之0000000000號行動電話請求丁○○提供海洛因，丁○
    ○因當時本身亦無海洛因，遂與丙○○約於自強保齡球館碰面，倘其向自稱「林
    文忠」之成年男子索討得逞，再持往約定地點交付，嗣丁○○於當日十二時許，
    甫自雲林縣二崙鄉○○村○○路六五之三號一０二室林文忠租處步出，欲駕駛其
    所有車號九Ｑ─０三一０號自小客車時，為警當場查獲，並在丁○○隨身攜帶之
    皮包內，扣得第一級毒品海洛因淨重八．一公克（起訴書誤載為五．八公克）、
    殘渣袋十七個、注射針筒四支、分裝鏟五支，另在雲林縣二崙鄉○○村○○路六
    五之三號一０二室內，查獲丁○○所有之護照、汽車買賣契約書、房屋租賃契約
    書、研磨機一台、電子磅秤一台、夾鏈袋十四個、0000000000號行動
    電話一支、安非他命一包、小武士刀一把（所涉違反槍砲彈藥刀械管制條例罪嫌
    另為不起訴處分）。
二、案經臺灣高等法院檢察署核轉臺灣臺中地方法院檢察署檢察官偵查起訴。
    理  由
一、訊據被告丁○○坦承右揭事實不諱，核與證人丙○○結證情節大致相符，且扣案
    之白粉十七包，經鑑定結果其中十一包均含毒品海洛因成分，合計淨重八．一公
    克，其中五包均未發現含法定毒品成分，有法務部調查局九十一年六月十一日調
    科壹字第一六０００一七六五號鑑定通知書在卷可稽，本件事證明確，被告犯行
    堪以認定。
二、核被告所為，係犯毒品危害防制條例第八條第一項轉讓第一級毒品罪。公訴人認
    被告於九十一年五月十四日另涉犯轉讓第一級毒品未遂罪嫌，惟被告辯稱：當天
    並未確定說要提供海洛因給丙○○，因其本身沒有海洛因云云。公訴人認被告涉
    犯上開罪嫌，無非以證人丙○○之證述及被告與證人之通聯紀錄為依據，然通聯
    紀錄僅可證明被告與丙○○確有通話之事實，惟其通話內容為何則不得而知，再
    被告係於離開雲林縣二崙鄉○○村○○路六五之三號一０二室欲前往開車時為警
    查獲，而被告於九十一年二月二十三日起至同年八月二十三日以其兄鐘明君之名
    義向甲○○承租坐落雲林縣東勢鄉○○○路之房子，此經證人甲○○於本院審理
    時結證明確，復有租賃契約書影本在卷可稽，公訴人以在雲林縣二崙鄉○○村○
    ○路六五之三號一０二室內查獲被告所有之護照、汽車買賣契約書及房屋租賃契
    約書等物，認定該處係被告所承租，顯與事實不符，被告在未確知能否自林文忠
    處取得海洛因前，衡情自無從先行與證人丙○○達成轉讓海洛因之合意，是被告
    所為該址係林文忠所承租，伊係前往該處載林文忠順便索討海洛因，倘林文忠同
    意給予少量海洛因時再給證人丙○○施用之辯解應可採信，此外，復查無其他積
    極證據足資證明被告有此犯行，應認此部分之犯罪不能證明，惟公訴人認此部分
    與前開起訴經本院判決有罪部分，有裁判上一罪之連續犯關係，爰不另為無罪之
    諭知，併此敘明。查被告於八十二年十一月間因違反肅清煙毒條例等案件，經法
    院判處有期徒刑三年一月、三月，應執行有期徒刑三年二月確定；又於八十四年
    四月間因違反麻醉藥品管理條例案件，經法院判處有期徒刑四月確定，並接續上
    開徒刑執行，於八十七年六月二十六日假釋期滿執行完畢，有臺灣高等法院被告
    全國前案紀錄表在卷可參，其於五年內再犯有期徒刑之本罪，為累犯，應依法加
    重其刑。爰審酌被告犯罪之動機、目的、手段，犯罪所生之危害、犯罪後之態度
    等一切情狀，量處如主文所示之刑。扣案之海洛因淨重八．一公克為查獲之毒品
    ，爰依法宣告沒收銷燬之。
三、扣案之0000000000號行動電話，被告供稱係向林文忠借用，經本院向
    泛亞電信股份有限公司函查結果該門號申請人亦非被告，有該公司函覆之資料在
    卷可稽，是難認係屬被告所有，另殘渣袋十七個、注射針筒四支、分裝鏟五支、
    電子磅秤一台、研磨機一台、安非他命一包、夾鏈袋十四個，均與被告轉讓海洛
    因之行為無關，依法不得併予宣告沒收，附此敘明。
據上論斷，應依刑事訴訟法第二百九十九條第一項前段，毒品危害防制條例第八條第
一項、第十八條第一項前段，刑法第四十七條，判決如主文。
本案經檢察官乙○○到庭執行職務
中      華      民      國      九十三    年      三    月    二十二    日
                                臺灣臺中地方法院刑事第五庭
                                    審判長法  官    梁  堯  銘
                                          法  官    巫  淑  芳
                                          法  官    林  慧  英
右正本證明與原本無異。
如不服本判決，應於送達後十日內向本院提出上訴狀（須附繕本），上訴於臺灣高等
法院臺中分院。
                                          書記官
中      華      民      國      九十三    年      三    月    二十二    日
附錄論罪科刑法條
毒品危害防制條例第八條第一項
轉讓第一級毒品者，處一年以上七年以下有期徒刑，得併科新台幣一百萬元以下罰金
。
